【裁判字號】    97,訴,335
【裁判日期】    970415
【裁判案由】    清償借款
【裁判全文】
臺灣高雄地方法院民事判決               97年度訴字第335號
原      告  京城商業銀行股份有限公司
法定代理人  丙○○
訴訟代理人  乙○○
被      告  甲○○
                      （現在國防台南監獄執行中）
上列當事人間請求清償借款事件，經本院於民國97年4 月8 日言
詞辯論終結，判決如下：
    主  文
被告應給付原告新台幣壹佰零貳萬玖仟貳佰零貳元，及自民國九
十六年七月五日起至清償日止，按年息百分之五點四八計算之利
息，暨自民國九十六年八月六日起至清償日止，逾期在六個月以
內者，按上開利率百分之十，逾期超過六個月者，按上開利率百
分之二十計算之違約金。
訴訟費用由被告負擔。
    事  實  及  理  由
一、按當事人得以合意定第一審管轄法院，民事訴訟法第24條第
    1 項前段定有明文。次按當事人兩造以合意定第一審管轄法
    院者，如具備法定要件，當事人及法院均應受其拘束。關於
    合意管轄之規定，除專屬管轄外，得排斥其他審判籍而優先
    適用。查本件被告雖設籍屏東縣，惟兩造就系爭借款債務涉
    訟，已合意本院為第一審管轄法院（兩造簽訂之授信約定書
    第13條明定），揆諸前揭規定，本院自有管轄權。
二、原告主張：被告於民國94年4 月4 日向原告借款新台幣（下
    同）145 萬元，約定借款期間自94年4 月4 日起至101 年4
    月4 日止，利息第一年按年息百分之4.8 固定計算，第二年
    起則按原告公告之指數房貸利率加計年息百分之3.19機動計
    算，如未按期支付利息或到期不履行時，逾期6 個月以內按
    上開利率百分之10，逾期超過6 個月者，按上開利率百分之
    20計付違約金。任何一宗債務不依約清償本金，或任何一宗
    債務不依約付息時，視為全部到期。詎被告自96年7 月5 日
    起即未依約履行，已喪失期限利益，全部債務視為到期（當
    時原告指數房貸利率為年息百分之2.29，故本件原告請求按
    年息百分之5.48計算），尚積欠本金1,029,202 元，爰依消
    費借貸之法律關係，提起本訴。並聲明：如主文第1 項所示
    。
三、按借用人應於約定期限內，返還與借用物種類、品質、數量
    相同之物；遲延之債務，以支付金錢為標的者，債權人得請
    求依法定利率計算遲延利息，但約定利率較高者，仍從其約
    定利率；民法第478 條、第233 條第1 項分別定有明文。查
    原告主張之上開事實，業據提出與其所述相符之借據、授信
    約定書、授信增補契約書、存摺交易明細查詢、利率變動統
    計表、國內匯款申請書、取款憑條等影本為證，核屬相符，
    並為被告所不爭執，堪信為真實。從而，原告本於消費借貸
    之法律關係，請求被告給付如主文第1 項所示之金額及利息
    、違約金，為有理由，應予准許。
四、據上論結，本件原告之訴為有理由，依民事訴訟法第78條，
    判決如主文。
中    華    民    國    97    年    4     月    15    日
                  民事第六庭  法  官  洪榮家
正本係照原本作成。
如不服本判決，應於送達後20日內，向本院提出上訴狀並表明上
訴理由，如於本判決宣示後送達前提起上訴者，應於判決送達後
10日內補提上訴理由書（須附繕本）。
中    華    民    國    97    年    4     月    15    日
                              書記官  王紀芸


司法院資訊處製作；財團法人民間司法改革基金會備份。
